臺灣士林地方法院刑事判決　　　　　　　　　　　　　九十一年度訴字第二三五號
　　聲　請　人　臺灣士林地方法院檢察署檢察官
　　被　　　告　乙○○
右列被告因偽造文書案件，經檢察官聲請簡易判決處刑（九十年度偵字第一０七九八
號），本院認不宜以簡易判決處刑，改依通常程序判決如左：
    主  文
乙○○連續行使偽造私文書，足以生損害於他人，處拘役伍拾日，如易科罰金以參佰
元折算壹日。緩刑參年。偽造之簽帳單顧客存根聯貳拾壹紙及簽帳單特約商店存根聯
上偽造之甲○○署押貳拾壹枚、聯合信用卡中心存根聯上偽造之甲○○署押壹枚均沒
收。
    事  實
一、乙○○於民國九十年六月七日（起訴書誤載為八日）利用其母甲○○赴台中探親
    不在家之際，在台北市○○街六號二樓之六住處樓下，代向大廈管理員領取上海
    商業儲蓄銀行寄送予甲○○之信用卡一張（卡號：0000000000000
    000號）後，竟意圖為自己不法之所有，將該信用卡侵占入己（該部分業據甲
    ○○於偵查中撤回告訴），乙○○旋即基於概括之犯意，於九十年六月八日在台
    北市○○區○○街六號二樓之六住處，先在前開信用卡上偽簽甲○○之英文姓名
    ，再自同日起至同年七月九日（起訴書誤載為十日），基於概括犯意，意圖為自
    己不法所有，於附表1、5、9至16、18至21、23至27 所列時間地點，持上開信用
    卡消費購物或用餐，另意圖不法利益，而於附表17、22所示時間地點刷卡住宿，
    並於前述附表一1至27所示時間地點在信用卡簽帳單上，偽造甲○○之署押（其
    中附表一 1之特約商店係採三聯式簽帳單，其餘則為二聯式簽帳單），持向特約
    商店行使，使特約商店不知其詐，而交付商品、食物使乙○○取得財物或提供其
    住宿使乙○○獲得不法利益，足以生損害於甲○○、特約商店及發卡銀行。乙○
    ○復基於同一概括犯意，於九十年六月十四日十三時五十一分、五十二分、五十
    三分在台北市○○○路○段二號上海銀行營業部提款機，接續三次持前開信用卡
    輸入密碼預借現金二萬元、二萬元、一萬元，使上開金融機構辨識系統對於真正
    持卡人之識別陷於錯誤，以此不正方法由自動付款設備取得二萬元、二萬元、一
    萬元；於九十年六月二十四日十七時三十四分再次前往前開提款機，接續二次持
    前開信用卡輸入密碼預借現金五千元、五千元，另基於同一概括犯意於同日二十
    二時六分在前開提款機以信用卡輸入密碼預借二千元，使上開金融機構辨識系統
    對於真正持卡人之識別陷於錯誤，以此不正方法由自動付款設備取得五千元、五
    千元、二千元。嗣因甲○○經上海商業儲蓄銀行通知刷卡異常，始報警查得上情
    。
二、案經台北市政府警察局大同分局報請台灣士林地方法院檢察署檢察官偵查聲請簡
    易判決處刑。
    理  由
一、訊據被告乙○○坦承於右述時地持甲○○之信用卡刷卡消費、預借現金等情不諱
    ，且有上海商業銀行交易帳單、簽帳單存根聯影本在卷可資佐證。被告雖辯稱：
    其母甲○○有同意將信用卡借予伊刷卡消費云云，惟查：甲○○於九十年七月十
    二日警訊時，獲悉信用卡係被告簽收，可能係被告持以刷卡消費後，仍表示信用
    卡可能是被告盜刷，要提出法律告訴等語，於九十年十一月二十八日檢察官偵訊
    時亦證稱被告持其信用卡消費沒有徵得其同意等語，被告於同日檢察官訊問時亦
    坦承事先未經母親同意，足見被告嗣於本院審理時辯稱：其母甲○○有同意將信
    用卡借予伊刷卡消費云云，要係卸責之詞，不足採信。事證明確，被告犯行洵堪
    認定，應予依法論科。
二、核被告所為係犯刑法第三百三十九條第一項、第二項、第三百三十九條之二第一
    項、第二百十六條、第二百十條之罪。被告偽造甲○○之署押行為，乃其偽信用
    卡文書造簽帳單私文書之部分行為，又偽造私文書後復持以行使，偽造私文書之
    低度行為為行使偽造私文書之高度行為所吸收，均不另論罪。被告於九十年六月
    十四日十三時五十一分、五十二分、五十三分接續以信用卡預借現金三次，九十
    年六月二十四日十七時三十四分接續以信用卡預借現金二次，係同時同地接續犯
    罪，應分別論以接續犯。被告先後多次行使偽造私文書、詐欺取財、由付款設備
    取得他人財物之犯行，時間各自緊接，所犯各構成要件相同，顯係基於概括犯意
    而為，應各論以連續犯一罪，並均加重其刑。所犯上開連續行使偽造私文書罪、
    詐欺取財罪、詐欺得利罪、由付款設備取得他人財物罪，有方法目的之牽連關係
    ，應論以牽連犯一罪，並從重依連續行使偽造私文書罪處斷。爰審酌被告犯罪後
    ，坦承部分犯行，且其母甲○○已表示宥恕之意並代為清償信用卡消費款項等及
    其他一切情狀，量處如主文所示之刑，併諭知易科罰金之折算標準。末查被告未
    曾受有期徒刑以上刑之宣告，有台灣高等法院被告全國前案紀錄表在卷可稽，經
    此論罪科刑之教訓，當能心生警惕，應無再犯之虞，本院認所宣告之刑以暫不執
    行為適當，併諭知緩刑三年，以啟自新。
三、被告於二十一次刷卡消費時所偽造甲○○之簽帳單顧客存根聯二十一紙，屬於被
    告所有並為供行使偽造私文書、詐欺取財或得利犯罪用之物，雖未扣案，惟查無
    證據可證已滅失，爰依刑法第三十八條第一項第二款規定宣告沒收。又，前開顧
    客存根聯二十一紙既已沒收，其上偽造之甲○○署押自毋庸重複諭知沒收。前開
    簽帳單特約商店存根聯已交付特約商店，非屬被告所有，不得宣告沒收，惟其上
    偽造之甲○○署押二十一枚及聯合信用卡中心存根聯一張其上偽造之甲○○署押
    一枚，均應依刑法第二百十九條規定沒收。
據上論斷，應依刑事訴訟法第四百五十二條、第二百九十九條第一項前段，刑法第五
十六條、第二百十六條、第二百十條、第三百三十九條第一項、第二項、第三百三十
九條之二第一項、第五十五條、第二百十九條、第三十八條第一項第二款、第四十一
條第一項前段、第七十四條第一款，罰金罰鍰提高標準條例第一條前段、第二條判決
如主文。
本案經檢察官蘇佩鈺到庭執行職務
中      華      民      國      九十一      年      六    月    二十四  日
                                    臺灣士林地方法院刑事第四庭
                                               法  官  洪  慕  芳
右正本證明與原本無異。
如不服本判決，應於判決送達後十日內，向本院提出上訴狀。
                                               書記官  田  汲  雷
中      華      民      國      九十一      年      六    月    二十七  日
附錄本案論罪科刑法條全文：
刑法第二百十六條：
  行使第二百十條至第二百十五條之文書者，依偽造、變造文書或登載不實事項或使
  登載不實事項之規定處斷。
刑法第二百十條：
  偽造、變造私文書，足以生損害於公眾或他人者，處五年以下有期徒刑。
刑法第三百三十九條第一項：
  意圖為自己或第三人不法之所有，以詐術使人將本人或第三人之物交付者，處五年
  以下有期徒刑、拘役或科或併科一千元以下罰金。
刑法第二百十九條
  偽造之印章、印文或署押，不問屬於犯人與否，沒收之。
